臺灣臺南地方法院民事裁定　　　　　　100年度簡聲抗字第2號
抗　告　人　謝顯裕
相　對　人　黃葉金鳳
相　對　人　葉金梅
相　對　人　葉佳雄
相　對　人　葉全浡
上列當事人間請求停止執行事件，抗告人對於民國100年4月13日
本院柳營簡易庭100年度營簡聲字第1號裁定提起抗告，本院裁定
如下：
    主  文
抗告駁回。
抗告費用新台幣壹仟元由抗告人負擔。
    理  由
一、本件抗告意旨略以：臺灣臺南地方法院柳營簡易庭100年度
    營簡聲字第1號民事裁定顯有違背事實、比例原則及調查證
    據原則之適用。而是否裁定停止強制執行，應調查全案卷證
    並為適當之釋明，依強制執行法第18條規定，抗告人前向臺
    灣臺南地方法院柳營簡易庭提起100年度營調字第21號分割
    共有物強制分割一案（已分本院100年度訴字第510號案件審
    理），固名為分割共有物之請求，但是否為再審或其他相類
    之情形，應為闡明權之行使。原裁定未查，自有違法。為此
    ，提起本件抗告，請求廢棄原裁定等語。
二、按強制執行程序開始後，除法律另有規定外，不停止執行。
    有回復原狀之聲請，或提起再審或異議之訴，或對於和解為
    繼續審判之請求，或提起宣告調解無效之訴、撤銷調解之訴
    ，或對於許可強制執行之裁定提起抗告時，法院因必要情形
    或依聲請定相當並確實之擔保，得為停止強制執行之裁定。
    強制執行法第18條固定有明文。惟按強制執行法第十八條第
    一項規定強制執行程序開始後，除法律另有規定外，不停止
    執行。明示以不停止執行為原則。同條第二項所以例外規定
    得停止執行，係因回復原狀等訴訟如果勝訴確定，據以強制
    執行之執行名義將失其效力，為避免債務人發生難以回復之
    損害，故於受訴法院認有必要時，得裁定停止執行。如果受
    訴法院認無必要，僅因債務人聲明願供擔保，亦須裁定停止
    執行，無異許可債務人僅憑一己之意思，即可達到停止執行
    之目的，不僅與該條所定原則上不停止執行之立法意旨有違
    ，且無法防止債務人濫行訴訟以拖延執行。故應認為縱債務
    人聲明願供擔保，仍須受訴法院認有必要者，始得裁定停止
    執行（最高法院98年度第3次民事庭會議決議(二)、最高法院
    99年度台抗字第126號、816號、973號裁判均足資參照）。
三、查抗告人前向本院聲請停止執行，無非係以：其已向本院提
    起分割共有物之訴訟，相對人猶執意拆除抗告人所有四分之
    一權利，恐有難以回復之損害為由，爰依強制執行法第18條
    第1項規定，聲請准予供擔保停止執行云云。原審以抗告人
    提起本訴部分即本院100年度營調字第21號分割共有物訴訟
    （已分本院100年度訴字第510號案件審理中），並非強制執
    行法第18條第2項所列停止執行事由，亦非其他法律有特別
    規定之情形，而駁回其聲請，自無不合。抗告人雖又以其所
    提訴訟雖名為分割共有物，原審竟未闡明是否為再審或其他
    相類之情形，而提起本件抗告。惟查，抗告人於民國100年3
    月23日提起訴訟時，其訴之聲明即記載為「請准判決兩造共
    有坐落台南市○○區○○段885地號建地面積245.54平方公
    尺准予分割，如后附圖所示即編號A歸原告所有，編號B歸被
    告黃葉金鳳所有，編號C歸葉金梅所有，編號D歸葉佳雄所有
    ，編號E歸葉全浡所有」等語，另其事實及理由欄亦記載「
    按兩造共有坐落上開土地，並無不得分割之限制，為求土地
    之充分利用，爰請依民法第823條、第824條為強制分割之判
    決」等語，此經本院依職權調閱100年度訴字第510號民事卷
    宗核閱無誤。綜據抗告人上開聲明及事實所載，其提起之訴
    訟為分割共有物訴訟甚明，並非強制執行法第18條第2項所
    列停止執行之事由；復無不明瞭，或不完足而需曉諭其敘明
    或補充之情形。則抗告人提起分割共有物之訴既非強制執行
    法第18條第2項所列停止執行事由，其聲請停止本院98年度
    司執字第89887號強制執行事件之執行程序，難認有理由。
    從而，原審所為駁回抗告人聲請停止執行之裁定，於法並無
    違誤。抗告意旨指摘原裁定不當，求予廢棄，為無理由，應
    予駁回。
四、據上論結，本件抗告為無理由，爰依強制執行法第30條之1
    ，民事訴訟法第495條之1第1項、第449條第1項、第95條、
    第78條、第87條第1項，裁定如主文。
中    華    民    國   100    年    5     月    27    日
                  民事第三庭    審判長法  官  杭起鶴
                                      法  官  伍逸康
                                      法  官  張麗娟
以上正本證明與原本無異
本裁定除以適用法規顯有錯誤為理由，並經本院許可外，不得再
抗告。如提起再抗告，應於收受後10日內委任律師為訴訟代理人
向本院提出再抗告狀，並繳納再抗告費新台幣1,000 元。
中    華    民    國   100    年    5     月    27    日
                                     書記官   楊宗倫